
### Práctica realizada en Rstudio y se encuentra en el archivo con el siguiente 
---
title: "Practica GWAS y Selección genómica"
author: "Paula Valenzuela"
date: "11/7/2021"
output:
  html_document:
    df_print: paged
---

```{r setup, include=FALSE}
knitr::opts_chunk$set(echo = TRUE)
```

```{r}
library(ggplot2)
library(rrBLUP)
library(utils)
```


## Importar y explorar archivo de genotipos y fenotipos

### a) Importa datos geno y pheno
```{r}
geno <- read.delim("geno.txt", sep = "\t", dec = ",", header = T)
pheno <- read.delim("pheno.txt", sep = "\t", dec = ",", header = T)
```

### b) explorar datos

```{r}
head(geno)

```
```{r}
head(pheno)
```
```{r}
dim(geno)
```
```{r}
dim(pheno)
```

### Histograma variable cuantitativa y en archivp pheno 

```{r}
hist(pheno$y)
```
### ¿Cómo están codificados los genotipos de cada SNP? numericamente con numeros que van desde -1, 0 y 1. Para el animal 1, existen snp homocigoto rececivo (-1), heterocigotos (0) y como homocigoto dominante (1). En el animal 2 son todos heterecigotos (0) y en el animal 3 estan homicigoto recesivo y dominantes y heterocigoto.
### ¿Observa heterocigotos? si, representado con el 0 


## Calcular y graficar matriz de parentesco genómico según método de Van Raden para los 200 animales

```{r}
A <- A.mat(geno[4:203]) 
dim(A)
```

```{r}
head(A [1:6,1:6])
```

```{r}
hist(A)
```

### Coeficiente endogamia de la población

```{r}
endogamia <- diag(A)

hist(endogamia, main = "Histograma de endogamia")
```

### ¿Cuál es el nivel de endogamia promedio de esta población? El nivel de endogamia promedio es de 1, por ende es no endogámico
### ¿Que significa un valor de endogamia de 1.1? endogamia
### ¿Que representa un valor de endogamia de 0.90? al ser un valor menor a 1, el nivel de endogamia disminuye dráticamente, por ende son no endogámicos


## ANÁLISIS WGAS 
```{r}
score <- GWAS(pheno,geno, plot=TRUE)
```

```{r}
class(score)
```
### ¿Cuantos QTLs fueron detectados por el análisis GWAS? ¿En qué cromosomas se encuentran? Visualizo en una mayor cantidad en los cromosomas 3 y 10, pero tambien se detecta un pequeño porcentaje de QTLs en los cromosomas 1,7,8 y 9. A simple vista se logran cuantificar 3 QTLs en cromosoma 1, 2 QTLs en el cromosoma3, 1 QTLs en el cromosoma 7, 4 QTLs en el cromosoma 8, 2 en el cromosoma 9 y 2 en el cromosoma 10. 

##  QTLs

```{r}
head(score)
```

```{r}
View(score)
```

```{r}
dplyr::filter(score, y > 5)
```

### ¿Qué SNP fueron significativos? Al utilizar un score>5, solo 2 cromosomas tuvieron SNP significativos, estos fueron los de cromosoma 3 y 10. Esto se puede observar mediante la visualización del análisis de GWAS, donde ambos cromosomas presentan QTLs que sobrepasa el minimo establecido. 


```{r}
exp(-7.5047236) 
```

```{r}
# snp1000
exp(-8.5080997)
```

```{r}
exp(-0.000201827)
```

### ¿Con que nivel de significancia se concluye que fueron significativos? Con un nivel mayor a  0.0002

## Realizar un gráfico de regresión lineal de fenotipo en función de los genotipo para cada SNP significativo.

```{r}
t_geno_300 <- t(geno[300,4:203])+1
t_geno_1000 <- t(geno[1000,4:203])+1
qtl <- data.frame(t_geno_300,t_geno_1000,pheno$y)

head(qtl)
```

```{r}
qtl.1 <- ggplot(qtl, aes(x = X300, y = pheno.y))
qtl.1 + geom_point() + xlab("snp 300") +  ylab("Pheno")+ geom_smooth(method=lm)
```

```{r}
qtl.2 <- ggplot(qtl, aes(x = X1000, y = pheno.y))
qtl.2 + geom_point() + xlab("snp 1000") +  ylab("Pheno")+ geom_smooth(method=lm)
```

```{r}
lm.qtl.300 <- lm(pheno.y ~ X300, data = qtl)
summary(lm.qtl.300)
```

```{r}
cat("El efecto del snp300 sobre el rasgo cuantitativo 1.8121")
```

```{r}
lm.qtl.1000 <- lm(pheno.y ~ X1000, data = qtl)
summary(lm.qtl.1000)
```

```{r}
cat("El efecto del snp1000 sobre el rasgo cuantitativo 1.8549")
```

